臺灣新竹地方法院民事裁定  
111年度訴聲字第5號
聲  請  人  劉武德  

相  對  人  張喬涵  


上列當事人間許可為訴訟繫屬事實之登記事件本院裁定如下：
    主  文
聲請駁回。
理由
一、聲請意旨略以：兩造就被告短期看護原告療傷之事，成立工
    資勞務契約，且為保障權益，遂將原告所有之坐落竹北市○○
    路00號8樓及坐落地號489、490地號土地，以買賣方式登記
    予被告。嗣原告於106年10月12日住進國軍新竹醫院，並於1
    06年11月24日出院，被告避不見面，且刻意避不見面，並將
    上開系爭房地設定抵押借款，上開房地原屬被告代為處理原
    告事務之勞務對價，惟被告並未履行照顧原告之事務，爰依
    法行使契約解除權，並主張民法第259條或第179條及撤銷詐
    害行為等規定，提起本訴，並依民事訴訟法第254條第4項規
    定，聲請裁定准就系爭建物為訴訟繫屬事實之登記等語。
二、訴訟標的基於物權關係，且其權利或標的物之取得、設定、
    喪失或變更，依法應登記者，於事實審言詞辯論終結前，原
    告得聲請受訴法院以裁定許可為訴訟繫屬事實之登記；前項
　　聲請，應釋明本案請求，民事訴訟法第254條第5項、第6項
　  前段，分別定有明文。尋繹其立法意旨，乃因訴訟繫屬事實
    之登記，固可避免信賴物權登記而善意取得，及確定判決效
    力所及之第三人遭受不測之損害，並減輕原告將來證明訴訟
    標的權利或標的物取得人為惡意之訟累。惟為免過度影響被
    告及第三人之權益，暨防止原告濫行聲請，故規定原告得聲
    請發給已起訴證明者，以其訴訟標的基於物權關係，且其權
    利或標的物之取得、設定、喪失或變更，依法應登記，且其
    本案請求非顯無理由者為限。
三、經查，聲請人主張其與相對人間就系爭建物成立工資勞務契
    約，其為系爭房地真正所有權人，兩造就勞務關係業經終止
    ，爰依民法第184條、第259條或第179條及撤銷詐害行為等
    規定，求為命相對人返還系爭房地所有權之判決。核其訴訟
    標的，係基於勞務關係所為請求，係以債權請求權為依據，
    非以得、喪、變更須經登記之物權為訴訟標的，不符合上開
    規定許可為訴訟繫屬事實登記之要件甚明，且其請求依據為
    民法第184條、第259條或第179條及撤銷詐害行為等規定，
    非於該物上請求權之訴訟標為請求，是顯無理由，則其據此
    聲請裁定許可訴訟繫屬事實之登記，亦與前揭規定限於本案
    請求非顯無理由之要件不符。
四、從而，本件請求裁定許可訴訟繫屬事實之登記，不應准許。
中　　華　　民　　國　　111 　年　　4 　　月　　19　日
                  民事第二庭法　官　彭淑苑
以上正本係照原本作成。
如對本裁定抗告須於裁定送達後10日內向本院提出抗告狀。
中　　華　　民　　國　　111 　年　　4 　　月　　19　　日
                            書記官　林琬茹